【裁判字號】    98,簡上,445
【裁判日期】    980527
【裁判案由】    傷害
【裁判全文】
臺灣板橋地方法院刑事判決             98年度簡上字第445號
上  訴  人  臺灣板橋地方法院檢察署檢察官
被      告  乙○○
上列上訴人因被告傷害案件，不服本院98年度簡字第722 號中華
民國98年2 月27日第一審判決（聲請簡易判決處刑案號：97年度
偵續字第582 號），提起上訴，本院管轄之第二審合議庭判決如
下：
    主  文
上訴駁回。
    事  實
一、乙○○前於民國九十六年間因公共危險、過失傷害案件，經
    臺灣嘉義地方法院以九十六年度交訴字第二九號分別判處有
    期徒刑八月、三月，並經該法院以九十六年度交聲減字第二
    三一號裁定各減為有期徒刑四月、一月十五日，應執行有期
    徒刑五月確定，並於九十六年十月二十二日易科罰金執行完
    畢。乙○○與甲○○係朋友關係，渠等與友人黃金柱、真實
    姓名年籍不詳綽號「小胖」之成年男子，於九十七年四月七
    日晚間十一時三十分許，在臺北縣樹林市○○街一四六巷三
    五號「超藝卡拉ＯＫ」店內飲酒聊天時，乙○○與甲○○發
    生口角爭執，詎乙○○竟基於傷害人身體之犯意，徒手毆打
    甲○○之身體，並持現場之酒瓶、安全帽（上開器物均無證
    據證明係乙○○所有）分別朝甲○○之背部、頭部揮擊，致
    甲○○因此受有頭部挫傷、胸部挫傷併右側第九肋骨骨折及
    左小腿挫傷之傷害。
二、案經甲○○訴由臺北縣政府警察局樹林分局報請臺灣板橋地
    方法院檢察署檢察官偵查後聲請簡易判決處刑。
    理  由
一、程序方面：
    查被告對於下列各項證據方法之證據能力均無意見，本院審
    酌各證據方法作成時之情況，認為並無不適當之情事，依刑
    事訴訟法第一百五十九條之五規定，均得作為證據。又依告
    訴人甲○○於九十七年九月二十四日偵查中陳稱：「（本件
    是否願意當庭撤回對乙○○的傷害告訴？）只要他（指被告
    乙○○）找一個連帶保證人，開七萬元的票給我，我就願意
    」等語，雖被告當庭表示其可以找姐夫黃祺麟簽發票據支付
    上開和解金額等語，但依告訴人上開陳述意旨，顯係以被告
    履行上開條件後始願意對被告撤回本件告訴，此觀之卷附告
    訴人於同年十月二日即向臺灣板橋地方法院檢察署具狀陳報
    略稱「告訴人再三去電被告，要求履行和解條件，被告仍是
    不理不睬‧‧告訴人不願和解，懇求檢察官依法究辦」等語
    自明，復徵之上開偵查訊問筆錄之記載，及本院勘驗該次偵
    訊錄影光碟，並未發現告訴人於偵查中係無條件撤回告訴之
    意，有本院勘驗筆錄在卷可稽，自難認本件已生撤回告訴之
    效力，仍應追訴處罰。
二、實體方面：
    訊據被告乙○○對於上揭時地，徒手及持酒瓶、安全帽打傷
    甲○○之事實，於本院審理中坦承不諱，核與證人即告訴人
    甲○○於警詢、偵查中證述，及證人即上開卡拉ＯＫ店負責
    人簡淑芬、黃金柱分別於警詢中證述之情節相符，並有行政
    院衛生署臺北醫院診斷證明書在卷可稽，足認被告自白核與
    事實相符，堪予採信。本案事證明確，被告犯行洵堪認定。
三、核被告乙○○所為，係犯刑法第二百七十七條第一項之傷害
    罪。查被告前有事實欄所載之犯罪及有期徒刑執行完畢紀錄
    ，有臺灣高等法院被告前案紀錄表在卷可按，其於有期徒刑
    執行完畢後，五年內故意再犯有期徒刑以上之罪，為累犯，
    應依刑法第四十七條第一項規定，加重其刑。至被告案發當
    時持以傷害告訴人之酒瓶、安全帽，據被告於本院審理中供
    稱伊沒有印象上開酒瓶、安全帽是如何來的，伊當天並沒有
    帶安全帽去現場等語，復無其他證據證明上開酒瓶、安全帽
    係被告乙○○所有之物，爰不予宣告沒收。原審詳加審認，
    以被告犯行明確，依刑事訴訟法第四百四十九條第一項前段
    、第三項、第四百五十四條第二項，刑法第二百七十七條第
    一項、第四十七條第一項、第四十一條第一項前段，刑法施
    行法第一條之一，並審酌被告僅因細故糾紛，不思以理性、
    合法之方式解決，反以暴力相向，對於告訴人甲○○所造成
    之傷害程度，及被告迄未能與告訴人達成和解等一切情狀，
    量處拘役五十日，並諭知易科罰金，以新台幣一千元折算一
    日。其認事用法，核無不合，量刑亦屬妥適。
四、至檢察官上訴意旨乃循告訴人之請求，認被告至今迄未與告
    訴人達成和解，且犯後毫無悔意，原審僅量處拘役五十日，
    顯屬過輕。按量刑輕重，係屬事實審法院得依職權自由裁量
    之事項，苟已斟酌刑法第五十七條各款所列情狀而未逾越法
    定刑度，不得遽指為違法；本件原判決於量刑時，已就被告
    犯罪之動機、目的、手段、告訴人受傷程度及雙方尚未達成
    和解等一切情狀，在法定刑內量處被告拘役五十日，並無違
    法或明顯不當之情形，已如前述，而被告與告訴人迄今雖未
    能達成民事和解，惟告訴人已循附帶民事訴訟程序向被告求
    償，且被告犯後於偵查中表示可找親友簽發票據之方式賠償
    告訴人等語，並於本院審理中坦承傷害犯行，且表示仍願意
    與告訴人和解等語，是被告直至本院審理中仍有與告訴人洽
    談和解之意願，僅因雙方就和解金額之給付方式未合致，而
    使雙方和解未達成，尚難認被告犯後全無悔意。故本件原審
    量刑並未逾越客觀上之適當性、相當性及必要性之比例原則
    ，核屬妥適。綜上所述，原審判決認事用法及量刑既均無違
    誤可指，本案檢察官上訴並無理由，應予駁回。
據上論斷，應依刑事訴訟法第四百五十五條之一第一項、第三項
、第三百六十八條，判決如主文。
本案經檢察官李巧菱到庭執行職務。
中    華    民    國    98    年    5     月    27    日
                  刑事第十二庭  審判長法  官  白光華
                                      法  官  曾淑娟
                                      法  官  楊志雄
以上正本證明與原本無異
不得上訴
                                      書記官  陳春銘
中    華    民    國    98    年    5     月    27    日
附錄本案論罪科刑法條全文：
刑法第277條第1項
傷害人之身體或健康者，處3 年以下有期徒刑、拘役或1 千元以
下罰金。


司法院資訊處製作；財團法人民間司法改革基金會備份。
